【裁判字號】    95,訴,317
【裁判日期】    950517
【裁判案由】    違反毒品危害防制條例
【裁判全文】
臺灣屏東地方法院刑事判決               95年度訴字第317號
公  訴  人  臺灣屏東地方法院檢察署檢察官
被      告  甲○○
上列被告因違反毒品危害防制條例案件，經檢察官提起公訴（95
年度毒偵字第448 號），被告於本院準備程序中就被訴事實為有
罪之陳述，經本院合議庭裁定由受命法官獨任依簡式審判程序審
理，判決如下：
    主  文
甲○○連續施用第一級毒品，累犯，處有期徒刑壹年貳月，扣案
沾有第一級毒品海洛因殘渣之注射針筒壹支沒收銷燬之。
    事  實
一、甲○○前於民國93年間，因竊盜案件，經本院93年度簡字第
    369 號判處有期徒刑6 月確定，甫於94年1 月4 日縮短刑期
    執行完畢；另前因違反肅清煙毒條例案件，經本院87年度訴
    字第3567號審理，嗣經毒品危害防制條例施行，爰經本院裁
    定送觀察、勒戒後，認有認有繼續施用毒品傾向，再經本院
    裁定令入戒治處所施以強制戒治，其後復歷經停止戒治、撤
    銷停止戒治，嗣因強制戒治期滿，經本院於89年3 月20日以
    87 年 度訴字第3567號判決免刑確定；再因施用毒品案件，
    經本院90年度毒聲字第1878裁定令入戒治處所施以強制戒治
    ，其間因戒治成效良好，又經本院裁定停止戒治，且於91年
    3 月28日出所，保護管束期間至91年11月11日，刑罰部分則
    經本院90年度訴字第814 號判處有期徒刑10月確定。詎其仍
    不知戒絕毒癮，又於上開停止戒治保護管束期滿執行完畢後
    5 年內，基於施用第一級毒品海洛因之概括犯意，自95年2
    月出某日起，至同年2 月25日13時許止，在其位於屏東縣新
    園鄉新東村新開巷15號住處或東港鎮○○路○○路旁等地點
    ，以將毒品海洛因稀釋後注入針筒，再注射血管之方式，連
    續施用第一級毒品海洛因多次，平均每2 、3 日施用1 次。
    嗣於同年2 月25日14時20分許，在屏東縣東港鎮○○路旁，
    因形跡可疑為警攔檢查獲，並扣得其所有且供施用毒品海洛
    因所用而沾有毒品海洛因殘渣之注射針筒1 支。
二、案經屏東縣警察局東港報告臺灣屏東地方法院檢察署檢察官
    偵查起訴。
    理  由
一、本件被告甲○○所犯係死刑、無期徒刑、最輕本刑為三年以
    上有期徒刑以外之罪，其於本院準備程序中就被訴事實為有
    罪之陳述，經本院合議庭裁定由受命法官獨任依簡式審判程
    序，先予敘明。
二、上揭事實，訊據被告甲○○於本院審理中坦承不諱，而被告
    遭查獲後為警採尿經送檢驗結果，均呈嗎啡陽性反應，有台
    灣檢驗科技股份有限公司濫用藥物尿液檢驗報告1 紙在卷可
    稽，復有被告所有，且供施用毒品海洛因所用之注射針筒1
    支扣案可佐。又上開扣案針筒，經送請專業機構鑑定結果，
    確含有第一級毒品海洛因成分，亦有高雄醫學大學附設中和
    紀念醫院檢驗報告1 紙附卷可按，足認被告之自白，應與事
    實相符，堪予採信。查被告前因違反肅清煙毒條例案件，經
    本院87年度訴字第3567號審理，嗣經毒品危害防制條例施行
    ，爰經本院裁定送觀察、勒戒後，認有認有繼續施用毒品傾
    向，再經本院裁定令入戒治處所施以強制戒治，其後復歷經
    停止戒治、撤銷停止戒治，嗣因強制戒治期滿，經本院於89
    年3 月20日以87年度訴字第3567號判決免刑確定；再因施用
    毒品案件，經本院90年度毒聲字第1878裁定令入戒治處所施
    以強制戒治，其間因戒治成效良好，又經本院裁定停止戒治
    ，且於91年3 月28日出所，保護管束期間至91年11月11日，
    刑罰部分則經本院90年度訴字第814 號判處有期徒刑10月確
    定，亦有臺灣屏東地方法院檢察署刑案資料查註紀錄表、同
    署施用毒品案件紀錄表、臺灣高等法院被告前案紀錄表附卷
    可考，是被告上開於強制戒治執行完畢5 年內再犯施用第一
    級毒品犯行，自應依法論科。
三、按海洛因係毒品危害防制條例所定之第一級毒品，不得非法
    施用，是核被告甲○○所為，係犯毒品危害防制條例第10條
    第1 項之施用第一級毒品罪。被告為施用毒品海洛因而持有
    毒品之低度行為，已為其施用之高度行為所吸收，不另論罪
    。被告多次施用毒品犯行，均時間緊接，方法相同，觸犯構
    成要件相同之罪，顯係基於概括犯意反覆為之，均為連續犯
    ，應依刑法第56條規定論以1 罪，並加重其刑。再被告甲○
    ○曾於93年間，因竊盜案件，經本院93年度簡字第369 號判
    處有期徒刑6 月確定，甫於94年1 月4 日縮短刑期執行完畢
    ，有臺灣屏東地方法院檢察署刑案資料查註紀錄表、臺灣高
    等法院被告前案紀錄表在卷可考，其於有期徒刑執行完畢5
    年內再犯本件有期徒刑以上之罪，係屬累犯，應依刑法第47
    條規定加重其刑，並遞予加重之。爰審酌被告前有竊盜、毒
    品前科，且歷經毒癮戒斷之保安處分程序業如上述，仍未知
    警惕，始終無法戒除毒癮，惟念其所為係戕害自己身心之行
    為，且此次施用期間僅有1 個月，犯後坦承犯行等一切情狀
    ，並斟酌檢察官之求刑，量處如主文所示之刑。又扣案沾有
    毒品海洛因殘渣之注射針筒1 支，因與所殘留之毒品殘渣無
    法析離，應整體視為毒品，併依毒品危害防制條例第18條第
    1 項前段之規定，宣告沒收銷燬之。
據上論斷，應依刑事訴訟法第273 條之1 第1 項、第299 條第1
項前段，毒品危害防制條例第10條第1 項、第18條第1 項前段，
刑法第11條、第56條、第47條，判決如主文。
本案經檢察官王光傑到庭執行職務。
中   華    民     國     95    年    5     月   17    日
                         刑事第四庭   法  官  劉敏芳
以上正本證明與原本無異。
如不服本判決應於收受本判決送達後十日內向本院提出上訴書狀
，其未敘述上訴理由者，並得於提起上訴後十日內向本院補提理
由書狀（均須按他造當事人之人數附繕本）「切勿逕送上級法院
」
中    華    民    國    95    年    5     月    17    日
                                      書記官  許倬維
毒品危害防制條例第10條第1項：
施用第一級毒品者，處6月以上5年以下有期徒刑。


司法院資訊處製作；財團法人民間司法改革基金會備份。
